【裁判字號】    97,上訴,1926
【裁判日期】    971021
【裁判案由】    違反毒品危害防制條例
【裁判全文】
臺灣高等法院臺中分院刑事判決        97年度上訴字第1926號
上  訴  人
即  被  告  乙○○
                    現於臺灣彰化監獄彰化分監
                    現於臺灣台中監獄(寄押)
指定辯護人  吳中和律師
上  訴  人
即  被  告  丙○○
                    現於臺灣台中女子監獄
指定辯護人  曾琬鈴律師
上列上訴人因違反毒品危害防制條例案件，不服臺灣彰化地方法
院97年度訴字第360號中華民國97年6月24日第一審判決（起訴案
號：臺灣彰化地方法院檢察署96年度偵字第9269號），提起上訴
，本院判決如下：
    主  文
上訴駁回。
    事  實
一、乙○○前因違反肅清煙毒條例案件，經臺灣彰化地方法院以
    82年度訴字第2083號判決判處有期徒刑3年4月確定，經送監
    執行，於民國84年6月27日縮短刑期假釋出監；嗣又因違反
    肅清煙毒條例等案件，經臺灣彰化地方法院以85年度訴字第
    793號判決判處有期徒刑3年2月，並經本院以85年度上訴字
    第2321號駁回上訴確定，再因違反肅清煙毒條例案件，經臺
    灣彰化地方法院以86年度訴字第421號判決判處有期徒刑3年
    5月確定，其上開假釋並遭撤銷，其殘刑2年4月10日與上開
    二案接續執行，復於90年11月28日縮短刑期假釋出監，因假
    釋期間另犯他罪，上開假釋復遭撤銷，入監執行殘刑4年1月
    30日，於96年3月23日縮短刑期期滿執行完畢。丙○○前於8
    4年間，因違反肅清煙毒條例、麻醉藥品管理條例案件，經
    臺灣彰化地方法院以84年度訴字第647號分別判處有期徒刑3
    年8月、6月，定其應執行刑為有期徒刑4年在案，並由本院
    判決駁回上訴確定；又因違反肅清煙毒條例、麻醉藥品管理
    條例案件，經本院以85年度訴緝字第108號分別判處有期徒
    刑3年10月、8月，並定應執行刑為有期徒刑4年2月在案，並
    由本院以86年度上訴字第476號判決駁回上訴確定，上開2罪
    經入監接續執行後，於90年3月21日假釋出監付保護管束，
    復遭撤銷假釋，再入監執行殘刑4年8月20日，甫於95年7月
    17日縮刑期滿執行完畢。均不知警惕，明知海洛因、甲基安
    非他命分別為毒品危害防制條例所規範之第一級毒品、第二
    級毒品，均不得販賣、轉讓及持有，乙○○、丙○○因本身
    染有施用毒品之惡習，為牟取抵癮所需之購毒費用，竟由乙
    ○○單獨基於販賣第一、二級毒品之犯意，或與丙○○基於
    販賣第一級毒品之犯意聯絡，或由乙○○基於轉讓第一級毒
    品之犯意，分別為下列行為：
(一)乙○○基於販賣第一級毒品海洛因及販賣第二級毒品甲基安
    非他命之各別犯意，以其持用之門號0000-000000 、000000
    0000號行動電話及其他不詳電話為聯繫工具（詳如附表一至
    八所示），與邱宏濱（持用0000-000000 號行動電話）、曾
    志（綽號鴨米，使用00-0000000號市內電話、公用電話或
    其他不詳電話）、劉玉妙（綽號賢慧，使用00-0000000號市
    內電話、0000-000000 、0000-000000 號行動電話或公用電
    話）、陳安和（使用00-0000000號市內電話或0000-000000
    號行動電話）、謝素娥（持用0000-000000 號行動電話）、
    丙○○（持用0000-000000 號行動電話及其他不詳電話）、
    廖建雄（持用0000-000000 號行動電話）、趙立泰（原名趙
    挺）及洪瑞瑾（綽號婉如，趙立泰、洪瑞瑾二人係共同持用
    0000-000000 號行動電話）互相聯絡，而先後與上開9 人分
    別約定在附表一至八所示時間、地點，分別以如附表一至八
    所示高於進價之價格，販賣如附表一至八所示之海洛因、甲
    基安非他命予上開9 人，而獲取價差為利潤。
(二)於96年10月3日下午1時許，在彰化縣田中鎮地政事務所後方
    涼亭內，因廖建雄與賴瑞麒合資向乙○○購買海洛因，並推
    由廖建雄出面與乙○○接洽，乙○○乃與廖建雄相約在該涼
    亭見面，於商談販賣毒品事宜時，乙○○另基於轉讓第一級
    毒品海洛因之犯意，將少許海洛因粉末（淨重未達5公克）
    攙入香菸內後，將該支香菸無償轉讓予廖建雄施用；惟因廖
    建雄無千元新鈔，乙○○乃拒絕販賣海洛因予廖建雄，廖建
    雄施用上開香菸完畢後，隨即離開現場。
(三)廖建雄於上開事實 (二)施用摻有海洛因毒品之香菸完畢離
    去後不久，因已換得新鈔，復折返由廖建雄持其個人與賴瑞
    麒合資款項向乙○○購買海洛因，乙○○與丙○○竟基於共
    同販賣第一級毒品海洛因之犯意聯絡，於96年10月3日下午1
    時許，在同上 (二)所示地點，由乙○○以新臺幣1,000元之
    高於進價之價格，販賣海洛因1包予廖建雄及賴瑞麒，丙○
    ○並將上開海洛因分裝為2包後，交付該分裝完畢之2包海洛
    因與廖建雄，而獲取價差為利潤。
    嗣因乙○○所持用之門號0000-000000、0000-000000號行動
    電話為警監聽，並經警跟監目睹乙○○、丙○○上開販賣海
    洛因犯行，隨即持拘票在彰化縣田中鎮○○街與建國路口拘
    提乙○○、丙○○到案，並在乙○○身上扣得其所有供渠等
    販賣海洛因所用如附表十編號一所示之毒品及附表十編號二
    、三所示之物，及其所有供其聯絡販毒事宜所用如附表十編
    號四所示之行動電話1支（含0000-000000門號SIM卡1張）及
    如附表十編號五至七所示與本案無關之物，查獲上情。
二、案經彰化縣警察局移送臺灣彰化地方法院檢察署檢察官偵查
    起訴。
    理  由
甲、程序事項
一、按被告以外之人於司法警察官或司法警察調查中所為之陳述
    ，與審判中不符時，其先前之陳述具有較可信之特別情況，
    且為證明犯罪事實存否所必要者，得為證據，刑事訴訟法第
    159條之2定有明文。所謂「前後陳述不符」之要件，應就前
    後階段之陳述進行整體判斷，以決定其間是否具有實質性差
    異，惟無須針對全部陳述作比較，陳述之一部分有不符，亦
    屬之。而所謂「具有較可信之特別情況」之情形，亦應就前
    後陳述時之各種外部情況進行比較，以資決定何者外部情況
    具有可信性。若陳述係在特別可信之情況下所為，則虛偽陳
    述之危險性即不高，雖係審判外陳述，或未經被告為反對詰
    問、對質，仍得承認其有證據能力。所稱「外部情況」之認
    定，一般應考量：(1)證人作證時間之間隔：陳述人先前陳述
    是在記憶猶新的情況下直接作成，一般與事實較相近，事後
    即可能因記憶減弱或變化，致有不清晰或陳述不符之現象發
    生。(2)有意識的迴避：由於先前陳述時被告未在場，是陳述
    人直接面對詢問警員所為陳述較為坦然；事後可能因陳述人
    對被告有所顧忌或同情，因而在被告面前較不願陳述不利被
    告之事實。(3)3.受外力干擾：陳述人單獨面對司法警察（官
    ）所為之陳述，程度上較少會受到來自被告方面強暴、脅迫
    、詐欺、利誘或收買等外力之影響，其陳述較趨於真實。若
    被告在庭或有其他成員參與旁聽時，陳述人可能會本能的作
    出迴避對被告不利之證述，或因不想生事招惹麻煩乃虛構事
    實或進而否認以前之供述而為陳述。(4)事後串謀：證人對警
    察描述其所親身經歷之情形，因較無時間或動機去編造事實
    ，客觀上亦較難認與被告間有勾串情事，其陳述具有較可信
    性。但事後因特殊關係，雙方可能因串謀、請託而統一口徑
    ；或事後情況變化，兩者從原先敵對關係變成現在友好關係
    ，抑或業已由中取得利益等情形，其陳述即易偏離事實而較
    不可信。(5)警詢時有無辯護人、代理人或親友在場：如有上
    開親誼之人在場，自可期待證人為自由從容之陳述，其證言
    之可信度自較高。(6)警詢所作之筆錄記載是否完整：如上開
    筆錄對於犯罪之構成要件、犯罪態樣、加重減輕事由或起訴
    合法要件等事實或情況，均翔實記載完整，自可推定證人之
    陳述，與事實較為相近，而可信為真實。法院應斟酌上列因
    素綜合判斷，亦應細究陳述人之問答態度、表情與舉動之變
    化，此一要件係屬訴訟法事實之證明，以自由證明為已足，
    且應由主張此項證據之人證明。惟此僅係確定上開陳述有無
    證據能力而已，至該證據具有證據能力後，其證據力之強弱
    問題（指證明力），仍待法院綜合全辯論意旨及調查證據所
    得，依法認定之。本件證人廖建雄、趙立泰、洪瑞瑾於警詢
    中及原審審理時之證述，雖前後陳述有部分不符之情形，本
    院審酌渠等於既未陳明在警詢時有不法取供之情形，且渠等
    於警詢時之證述均係取一問一答之方式製作肇錄，證人廖建
    雄、趙立泰及洪瑞瑾顯均係出於自由意思而為陳述，又渠等
    之警詢筆錄均距案發日較為接近，當時記憶自較深刻，可立
    即反應所知，不致因時隔日久而遺忘案情；且亦無因人情壓
    力而為避就之情形，且警詢筆錄就犯罪之構成要件及態樣記
    載均屬完整，復為證明被告犯罪事實存在所必要，揆諸上開
    說明，足認上開證人於警詢中所為之陳述，客觀上均具有較
    可信之特別情況，且亦為證明犯罪事實存否所必要，依上揭
    規定，渠等於警詢中之證言自有證據能力。
二、次按被告以外之人於偵查中向檢察官所為陳述，除顯有不可
    信之情況者外，得為證據，同法第159條之1第2項定有明文
    。偵查中對被告以外之人所為之偵查筆錄，或被告以外之人
    向檢察官所提之書面陳述，性質上均屬傳聞證據。惟現階段
    刑事訴訟法規定檢察官代表國家偵查犯罪、實施公訴，依法
    其有訊問被告、證人及鑑定人之權，證人、鑑定人且須具結
    ，而實務運作時，檢察官偵查中向被告以外之人所取得之陳
    述，原則上均能遵守法律規定，不致違法取供，其可信度極
    高，職是，被告以外之人前於偵查中已具結而為證述，除反
    對該項供述得具有證據能力之一方，已釋明「顯有不可信之
    情況」之理由外，不宜以該證人未能於審判中接受他造之反
    對詰問為由，即遽指該證人於偵查中之陳述不具證據能力。
    本件證人邱宏濱、曾志、劉玉妙、陳安和、謝素娥、丙○
    ○、林衍全、廖建雄、趙立泰、洪瑞瑾於檢察官偵查中所為
    之陳述，其未曾提及檢察官在偵查時有不法取供之情形，被
    告亦未釋明上開供述有顯不可信之情況，依上說明，上開證
    人於偵查中之證言自均具有證據能力。
三、末按當事人、代理人或辯護人於法院調查證據時，知有刑事
    訴訟法第159條第1項不得為證據之情形，而未於言詞辯論終
    結前聲明異議者，視為有前項之同意，同法第159條之5定有
    明文。立法意旨在於傳聞證據未經當事人之反對詰問予以核
    實，原則上先予排除。惟若當事人於言詞辯論終結前未聲明
    異議，基於尊重當事人對傳聞證據之處分權，及證據資料愈
    豐富，愈有助於真實發見之理念，且強化言詞辯論主義，使
    訴訟程序得以順暢進行，上開傳聞證據亦均具有證據能力。
    本件證人陳安和、謝素娥固均曾於警詢中為陳述，其性質雖
    屬傳聞證據，惟其未再於法院審理中為陳述，且查無符合同
    法第159條之1至之4等前四條之情形，其等所為之上開警詢
    筆錄內容，業經法院審理時予以提示並告以要旨，且各經檢
    察官、辯護人及被告等人表示意見。當事人或辯護人已知上
    述筆錄乃傳聞證據，且均未於言詞辯論終結前對該等筆錄內
    容異議，依上開規定，已擬制同意其有證據能力，本院審酌
    本案係警方長期監聽被告乙○○持用之行動電話後，於96年
    10月3日拘提被告乙○○、丙○○到案，並於同年月31日、
    同年11月1日持原審法院所核發之搜索票對陳安和執行搜索
    ，證人陳安和嗣於同年11月9日警詢時，向警方陳述其向被
    告乙○○購買海洛因之時間、地點、交易方式、毒品數量及
    交易次數等案情重要事項（見偵卷二p119），證人謝素娥部
    分，則係警方於同年11月13日持原審法院所核發之搜索票對
    謝素娥執行搜索，證人謝素娥亦於同日警詢時，向警方陳述
    其向被告乙○○購買海洛因之時間、地點、交易方式、毒品
    數量及交易次數等案情重要事項（見偵卷二p131），衡諸證
    人陳安和、謝素娥面對警方查獲之突發狀況，並無機會與他
    人勾串或湮滅證據，亦無藉詞掩飾迴護毒品賣家或設詞誣陷
    之虞，是以證人陳安和、謝素娥在前開環境因素所為有關毒
    品交易事件之陳述，自具有高度可信之情形，而其於警詢中
    之陳述，係就自己親身參與及見聞之事而為，並無知覺上之
    瑕疵可予指摘，加以證人陳安和、謝素娥為成年人，表達能
    力無問題，所為陳述之真誠性亦無可議，足見證人陳安和、
    謝素娥於警詢中之陳述，具有可信之特別情況，且係陳述向
    被告購買毒品之親身經歷事實，為證明被告販賣毒品之犯罪
    事實存否所必要，亦無不當取供之情形，本院認為以之作為
    本案之證據亦屬適當，是其於警詢中之證言自具有證據能力
    。
四、公訴人、被告及辯護人對於扣案如附表十編號一、五所示毒
    品海洛因、甲基安非他命之毒品鑑驗結果等證據之證據能力
    及本判決後開引用各該被告乙○○、丙○○以外之人於審判
    外之陳述（包含書面陳述），皆屬傳聞證據，惟當事人及辯
    護人雖知上開證據資料為傳聞證據，但於本院準備程序及言
    詞辯論終結前亦未聲明異議，本院審酌上開證據資料之製作
    均非公務員違法取得之證據，亦與證據力明顯過低之情形，
    且與本案具有關連性，復經本院於審判期日就上開證據進行
    調查、辯論，認為以之作為證據應屬適當，揆諸前開規定，
    爰逕依刑事訴訟法第159條之5規定，認前揭證據均具有證據
    能力。
五、按有事實足認被告或犯罪嫌疑人有最輕本刑為3 年以上有期
    徒刑之罪嫌，並危害國家安全或社會秩序情節重大，而有相
    當理由可信其通訊內容與本案有關，且不能或難以其他方法
    蒐集或調查證據者，得發通訊監察書。通訊監察書，偵查中
    由檢察官依司法警察機關聲請或依職權核發，審判中由法官
    依職權核發，修正前通訊保障及監察法第5 條第1 項第1 款
    、第2 項定有明文。本件被告乙○○所使用之0000-000000
    、0000-000000 號行動電話之監聽錄音，係經臺灣彰化地方
    法院檢察署檢察官依當時有效之法律核准在案，有詳載聲監
    案號、案由、監察電話及對象等之臺灣彰化地方法院檢察署
    96年7 月17日96彰檢良法聲監字第000411號通訊監察書、96
    年8 月13日96年彰檢良法聲監（續）字第000459號通訊監察
    書、96年9 月12日96年彰檢良法聲監（續）字第000531號通
    訊監察書及通訊監察譯文表等附卷可參，係依法所為之監聽
    ，尚無不法取證情事。又按通訊監察錄音之譯文，僅屬依據
    監聽錄音結果予以翻譯之文字，固具文書證據之外觀，但實
    際上仍應認監聽所得之錄音帶或光碟，始屬調查犯罪所得之
    證物；刑事訴訟法第165 條之1 第2 項所稱之證物，如其蒐
    證程式合法，並經合法調查，自具證據能力。因此檢察官如
    提出通訊監察錄音之譯文為其證據方法，實乃以其監聽所得
    之錄音帶或光碟，為調查犯罪所得之證物，法院本應依刑事
    訴訟法第165 條之1 所列之方法調查，以判斷該錄音帶或光
    碟是否與通訊監察錄音之譯文相符。而監聽錄音製作之譯文
    ，雖通常為偵查犯罪機關單方面製作，然若被告或訴訟關係
    人對其真實性並無爭執，經法院於審判期日提示譯文供當事
    人辨認、表示意見並為辯論者，程式自屬適法（最高法院95
    年度臺上字第295 號、94年度臺上字第4665號判決意旨參照
    ）。查本案卷內之相關電話監聽，取證程式未見違法情事，
    已如前述；而警方依監聽錄音所製作之監聽譯文，經本院提
    示予公訴人、被告及辯護人後，迄言詞辯論終結前均無異議
    ，且同意採為證據，依上開說明，本案卷內通訊監察譯文均
    具證據能力。
六、扣案如附表十編號一至四所示之物，均非供述證據，無傳聞
    法則之適用，與本案待證事實具有關連性，係警員持臺灣彰
    化地方法院檢察署檢察官核發之拘票拘提被告乙○○、丙○
    ○時，經附帶搜索及同意搜索所扣得之物，且無證據證明係
    公務員違法取得之物，自得採為證據。
乙、實體事項
壹、認定事實所憑之證據及理由部分
一、訊據上訴人即被告 (下稱被告)乙○○固坦承有上揭販賣及
    轉讓第一級毒品海洛因之事實，惟矢口否認有何販賣第二級
    毒品甲基安非他命之事實，並辯稱：伊從未販賣甲基安非他
    命，在如附表八所示時間、地點與趙立泰、洪瑞瑾相約見面
    2 次，係介紹趙立泰及洪瑞瑾向同行友人購買甲基安非他命
    ，伊本身並無販賣甲基安非他命之情事云云。被告丙○○則
    矢口否認有何共同販賣第一級毒品海洛因之犯行，辯稱：當
    天係被告乙○○載伊前往接受美沙冬療程治療，在回程上因
    被告乙○○表示與友人相約見面，方與被告乙○○一同至田
    中鎮地政事務所後方涼亭，被告乙○○在涼亭中與廖建雄商
    討何事，伊並不知情，僅有拿出1張千元新鈔供乙○○與廖
    建雄比對，並幫廖建雄看兩包毒品內裝份量是否相同，未經
    手販賣海洛因云云。惟查：
(一)如附表一至附表七所示販賣第一級毒品海洛因之犯罪事實，
    及事實欄一 (二)所示轉讓第一級毒品之犯罪事實，業據被
    告乙○○自承在卷，核與證人邱宏濱、曾志、劉玉妙、廖
    建雄於偵訊及原審審理時之證述、證人丙○○於原審時之證
    述、證人陳安和、謝素娥於警詢及偵訊之證述相符，並有
    臺灣彰化地方法院檢察署96年7月17日96彰檢良法聲監字第
    000411號通訊監察書、96年8月13日96年彰檢良法聲監（續
    ）字第000459號通訊監察書、96年9月12日96年彰檢良法聲
    監（續）字第000531號通訊監察書及通訊監察譯文表等附卷
    可參，及其等所附之被告與證人邱宏濱、曾志、劉玉妙、
    廖建雄、陳安和及謝素娥間販賣毒品之通訊監察譯文（見偵
    卷一p49-115、偵卷二p8至10、130、137、偵9274號卷p10
    ）及蒐證照片2張（見偵卷一p51）在卷可資佐證，況證人等
    與被告皆無怨隙，甚且為好友，自無甘冒偽證重典設詞誣陷
    被告之可能，衡諸上情，上開證人證述堪認屬實，至於(1)證
    人謝素娥就附表五編號1所示購買毒品之金額，證稱係500元
    或1,000元，亦為被告乙○○所是認，在無其他證據可佐證
    該次交易金額為1,000元之情況下，此部分自應為有利於被
    告乙○○之認定，即認該次販賣毒品所得財物為500元；證
    人丙○○就附表六編號1所示購買毒品之金額，亦證稱係
    1,000元或2,000元，復為被告乙○○所是認，此部分亦應為
    有利於被告乙○○之認定，認該次販賣毒品所得財物為
    1,000元。(2)另被告乙○○於96年8月25日下午1時31分許交
    付第一級毒品海洛因予曾志部分（即附表二編號2部分）
    ，雖證人曾志迭稱該次係被告乙○○贈送0.1公克之海洛
    因，惟被告乙○○則始終堅稱伊從未無償轉讓海洛因予曾志
    ，該次確實有收取對價1,000元等語（見原審97年5月15日
    審判筆錄p29）。本院審酌被告乙○○係販賣毒品之人，販
    毒所得金額及交易對象是否依約付款等節，均為其所關注之
    點，對之當屬記憶深刻，且依其與曾志之交易模式觀之，
    被告乙○○歷次交易數量較少之毒品時，皆有收取對價500
    元，焉有數次販賣價格500元之海洛因皆收取對價，反於交
    付數量達0.1公克（價值約1,000元）之海洛因時，係以贈與
    之方式為之之理，況且證人曾志係單純購毒施用者，對各
    次交易金額難有深刻記憶，復與被告乙○○係朋友關係，欲
    迴護被告乙○○，使其得減輕刑責，而為左袒被告乙○○之
    陳述，亦非難以想見，此外，復有卷附監聽譯文表可資佐證
    ，被告乙○○係以1,000元對價販賣0.1公克之海洛因予曾志
    ，洵堪認定。綜上，足認被告乙○○上開部分之自白與事
    實相符，堪予採信為真正。
(二)被告乙○○販賣第二級毒品甲基安非他命予趙立泰及洪瑞瑾
    部分（即附表八部分）：
    趙立泰及洪瑞瑾係分別於附表八所示之時間及地點，向被告
    乙○○購買第二級毒品甲基安非他命，且均係被告乙○○一
    人騎機車前來等節，業據證人洪瑞瑾、趙立泰於警詢、偵訊
    時均明確證述於96年7月29日16點05分及同年8月16日16點43
    分，趙立泰與洪瑞瑾欲向乙○○買安非他命，以電話與乙○
    ○聯繫後，雙方約在趙立泰住家彰化縣田中鎮○○街35號後
    門交易毒品，均由乙○○一人騎機車前來，交易均有成功，
    趙立泰、洪瑞瑾共向乙○○買了2公克4000元的安非他命共2
    次等情明確（見偵卷二p61-62背面、77-78背面、90、95-96
    ），再佐以證人趙立泰及洪瑞瑾分別以趙立泰所使用之0000
    -000-000號、及洪瑞瑾使用之0000-00000 0號電話，撥打被
    告乙○○所使用0000-000000號行動電話，其對話如下：
    1.96年7月29日16時5分31秒：(見偵卷二p65、68、81、84）
    「Ｂ（代表趙立泰）：喂！叔仔喔，不好意思，挺兄。
      Ａ（代表被告乙○○）：喔。
      Ｂ：方便嗎。
      Ａ：我5分鐘到你那裡。」
    2.96年8月16日16時43分2秒：
    「Ｂ（代表洪瑞瑾）：喂。
      Ａ（代表被告乙○○）：再10分鐘到。
      Ｂ：好。」
      96年8月16日16時46分53秒
    「Ａ（代表被告乙○○）：喂，在樓下了。
      Ｂ（代表洪瑞瑾）：好」
    以上通訊監察譯文，除均經證人趙立泰、洪瑞瑾於警詢時已
    當場閱覽，並均在該則譯文上簽名捺印 (見偵卷二p65、68
    、81、84)，且除均坦承分別係其所撥打外，亦均表示係分
    別向被告乙○○買毒品，並均由乙○○要將毒品拿到伊住家
    後門之交易，當時分別係購買安非他命2公克計4000元，係
    一手交錢一手交貨的（見偵卷二p62正反面、p78面反面)，
    核與證人趙立泰、洪瑞瑾上開偵查時指證情節亦相符。且，
    被告於警詢時對於警方提示之下列各則譯文：
    96年7月30日15時13分23秒：(見偵卷一p72)
    「Ｂ（代表洪瑞瑾）：喂，我婉如，喂兄哥，你在睡嗎，沒
                        啦，我尪說自己要的，一半要不要出
                        。
      Ａ（代表被告乙○○）：喔，不講那，我等一下再過去。
      Ｂ：好。」
    96年8月11日14時22分50秒:(見偵卷一p79)
    「Ｂ（代表洪瑞瑾）：喂。
      Ａ（代表被告乙○○）：你丈夫呢。
      Ｂ：在這。
      Ａ：叫他聽一下好嗎。
      Ｂ：好，叫你聽（遊戲場的聲音）
      Ｂ（換趙立泰）：喂同學，怎樣。
      Ａ：那個，有需要嗎。
      Ｂ：你說，我找你那，有，卡等下再打給你，好嗎。
      Ａ：好，卡等下再打。」
    均已逐筆審視，並未爭執上開譯文為伊與趙立泰及洪瑞瑾之
    談話內容，且對於之譯文內容表示洪瑞瑾即為婉如，她託
    伊向朋友詢問有無人要出售半錢安非他命，「一半」代表半
    錢的安非他命，至於之譯文乃伊打電話給趙立泰問他有沒
    有買到安非他命，沒有的話伊要拿少許給他施用等語（見偵
    卷一p11），可知，被告乙○○確實曾接獲證人洪瑞瑾詢問
    可否購買半錢量之安非他命，亦曾詢問證人趙立泰是否有需
    要毒品安非他命，核與被告於96年7月29日及同年8月16日先
    後接獲證人趙立泰、洪瑞瑾來電購買毒品，及以電話通知已
    到達約定地點等情，亦相吻合，可見證人趙立泰、洪瑞瑾於
    警偵訊時指證內容，與事實相符，至於證人趙立泰於原審審
    理時雖翻異前詞，改稱2次購買甲基安非他命均係洪瑞瑾聯
    絡，係洪瑞瑾要與被告乙○○合資購買，伊不知購買毒品詳
    情云云；證人洪瑞瑾亦於原審審理時改稱：當時係被告乙○
    ○帶同另一人前來，伊係向被告乙○○所帶來之人購買甲基
    安非他命等語。惟觀諸96年7月29日通訊監察譯文內容可知
    ，被告乙○○該次販賣甲基安非他命主要聯絡之人為趙立泰
    ，證人洪瑞瑾亦於偵訊時明確證稱：伊與趙立泰要一起用毒
    品時，會推由其中一人打電話與被告乙○○聯絡等語（見偵
    卷二p93），顯然附表八所示被告乙○○2次販賣甲基安非他
    命之對象，即為趙立泰及洪瑞瑾2人。再者，證人洪瑞瑾於
    原審審理時，始陳稱有另一人與被告乙○○一同前來，且係
    另一人販賣甲基安非他命予伊等語（見原審卷976月10日審
    卷筆錄p15、17），觀諸其前於警詢、偵訊時皆未提及此節
    ，且於偵訊時明確證稱係被告乙○○一人前來等語 (見偵卷
    二p90-91)，核與證人趙立泰所述相符，而證人趙立泰於原
    審審理時亦未有一語提及被告乙○○係帶同另一人前來，堪
    認證人洪瑞瑾於原審審理時之證述，係懾於被告乙○○在庭
    之壓力，而欲為有利於被告乙○○之陳述。又證人趙立泰於
    原審審理時，就96年7月29日是否有購得甲基安非他命乙節
    ，先證稱洪瑞瑾買到毒品後即從後門離開，復改稱洪瑞瑾上
    樓時有拿毒品等語（見原審卷5月15日審判筆錄p32-34），
    顯亦因與被告乙○○為朋友，欲迴護被告乙○○，而語多隱
    諱。從而，衡諸證人趙立泰、洪瑞瑾與被告乙○○之關係，
    應認其二人於原審審理時之上開證述並非實在，衡諸其作證
    時之情狀，其二人在警詢、偵訊時之陳述，因被告未在庭，
    未受有心理壓力，且係在經警搜索後隨即製作筆錄，客觀上
    較無串謀或迴避之情，且證人趙立泰、洪瑞瑾於警詢、偵訊
    之證述，核均相符合，且與譯文內容相符，於原審審理時之
    證述則多歧異，且言詞閃爍，應認其二人於警詢、偵訊之證
    述內容屬實，其等確有如附表八所示合資向被告乙○○購買
    甲基安非他命2次之情事，被告乙○○此部分犯行亦堪認定
    。至於被告乙○○以伊與起訴書所指時間，曾巧遇趙立泰，
    對方提及當時並無施用安非他命，據以為伊無販賣安非他命
    之憑證，然證人趙立泰有無因施用毒品遭警查獲，與伊有無
    施用毒品，非可等同認定，證人趙立泰於警偵訊時均未否認
    伊於上開時段有施用安非他命之行為（見偵卷二p76反面-77
    、p95)，再佐以上開被告乙○○與證人趙立泰、洪瑞瑾間之
    通訊譯文，可知，證人趙立泰及洪瑞瑾確實曾因施用第二級
    毒品安非他命之需而向被告乙○○買毒品安非他命，被告乙
    ○○上開辯詞，既無證據可佐，自無法僅以證人趙立泰於上
    期間未遭警查獲，據以為有利被告乙○○之推定。
(三)被告丙○○與乙○○共同販賣第一級毒品海洛因予廖建雄部
    分（即事實欄一 (三)部分）：
    按證人之陳述有部分前後不一致或相互間有所歧異時，究竟
    何者為可採，何者為不足採，法院得本其自由心證予以斟酌
    取捨，非謂一有不符或歧異，即應認其全部證述均為不可採
    信，最高法院78年度臺上字第1469號判決要旨可資參照。查
    廖建雄及賴瑞麒合資1,000 元，由廖建雄出面向被告乙○○
    購買第一級毒品海洛因1 包，廖建雄在田中鎮地政事務所後
    方涼亭內，於被告乙○○及丙○○面前，表示要買1,000 元
    海洛因，被告乙○○即以塑膠鏟管裝1 小包海洛因給廖建雄
    ，廖建雄則將1,000 元交付予乙○○及其女友即被告丙○○
    ，被告丙○○並以鏟管將該包海洛因分裝為兩小包後交付與
    廖建雄等節，業據證人廖建雄於警詢、偵訊及原審審理時均
    證述明確（見偵卷一P18反面-19、p21、22，原審卷97年5月
    15日審判筆錄p37、40），且被告丙○○於警詢、偵訊時亦
    自承：伊於96年10月3日下午1時許皆在田中鎮地政事務所後
    方涼亭內，並未離開，廖建雄向被告乙○○購得毒品，說要
    分成兩包，被告乙○○分好後，伊發現一包大一包小，就幫
    廖建雄分好等語（見偵卷一P12、偵卷二P28），於本院準備
    程序時亦坦承是日確實曾將廖建雄購買之白色粉末狀物品，
    加以均分為2包等語（見本院卷P98)，是被告丙○○顯然參
    與分裝及交付毒品之行為。再者，依刑案現場照片20張（見
    偵卷一P125-134）所示，被告丙○○當時緊坐在被告乙○○
    身旁，與被告乙○○及廖建雄交談，廖建雄原本手中持有千
    元鈔票，嗣將之交付予被告乙○○及丙○○時，丙○○仍緊
    坐在被告乙○○身旁，上身挺直，嗣並起身站立於廖建雄與
    被告乙○○之間，被告乙○○係在被告丙○○之正前方將該
    包海洛因交付與廖建雄，且乙○○將海洛因摻入香菸中，將
    香菸捲好後，無償轉讓該支香菸予廖建雄之過程，被告丙○
    ○亦在旁觀看甚明，觀諸照片中被告丙○○之眼神、舉止、
    站坐姿態，顯然當時神智清楚，並無證人乙○○所稱意識不
    清，因嗜睡而躺在涼亭椅子上之情形，且被告丙○○前曾有
    多次施用第一級毒品海洛因之前科，有臺灣高等法院被告前
    案紀錄表在卷可稽，其復於偵訊時表示：伊與被告乙○○同
    居期間，看到被告乙○○拿海洛因出去賣給給「阿醜」、「
    宏濱」、「茶翠娥」等人等語（見偵卷一p182），亦對於被
    告乙○○該段期間內曾從事販賣海洛因之行為知之甚詳，就
    被告乙○○該日收受廖建雄1,000元為對價，而販賣第一級
    毒品海洛因予廖建雄之情事，要無不知之理，且被告丙○○
    明知被告乙○○係販賣第一級毒品海洛因予廖建雄及其友人
    （即賴瑞麒），仍將被告乙○○所交付之海洛因1包分裝為
    兩小包後，再將之交付予廖建雄，顯然與被告乙○○有販賣
    第一級毒品海洛因之犯意聯絡及行為分擔，洵堪認定；證人
    廖建雄就其係將1,000元交付予被告乙○○或被告丙○○，
    前後所述雖互有不符，惟被告2人既係基於販賣毒品之犯意
    聯絡為上開行為，則廖建雄係將購毒款項交付予何人，核不
    影響被告2人犯罪行為之成立，且證人廖建雄前後多次證述
    ，僅細節部分有所差異，就被告2人該次販賣毒品行為分擔
    之主要證述則大抵相同，要不因其證言細節之出入，即認其
    證言不可採信。至證人乙○○雖迭稱被告丙○○並未參與販
    毒行為、亦不知情云云，惟其證述內容與刑案現場照片所示
    情形顯不相符，亦與被告丙○○供述不符，衡諸其與被告丙
    ○○為男女朋友，關係親密，其上開證述顯然係迴護被告丙
    ○○之詞，尚難採信。此外，並有證人賴瑞麒於警詢、偵訊
    時之證述可資佐證 (見偵9274影卷p12-13、15-16)，且於警
    拘提廖建雄、賴瑞麒後，經其二人同意搜索，在其等身上各
    扣得向被告乙○○、丙○○購得之海洛因1小包（見偵9274
    卷p21-29），亦足證被告丙○○確實有與共同被告乙○○共
    同販賣海洛因予廖建雄、賴瑞麒之情事，被告丙○○上開辯
    詞，乃飾卸之詞，自無可採。至於被告丙○○雖聲請再次傳
    喚證人乙○○、廖建雄到庭詰證，欲證明其無販賣之犯行，
    ，惟被告丙○○對於案發當天與共同被告乙○○共同在事實
    一（三）所示地點，並曾幫忙將廖建雄購買之一包毒品海洛
    因，平分為二包後交付予廖建雄等情，既不否認，核與證人
    廖建雄於原審審理時具結證述等情亦相符合，自無再行傳訊
    證人廖建雄到院進行詰證之必要，至於共同被告乙○○對於
    事實一（三）所述販賣毒品予廖建雄犯行，於原審則已證稱
    被告丙○○當時因服美沙東而嗜睡云云，亦無再次傳訊之必
    要，且證人上開證詞，與在場證人廖建雄所述及扣案之被告
    丙○○遭警方在旁搜證所攝照片內影象呈現之自然交談情形
    ，顯不相符，已詳述如前，足見，被告丙○○與共同被告乙
    ○○間有無販賣意圖，事證已臻明確，實無再度傳喚廖建雄
    及乙○○調查之必要，且縱經傳喚乙○○到院，既已於原審
    審理時證稱被告丙○○當時係嗜睡狀態，亦無法再就被告丙
    ○○已是認，且與證人廖建雄證述相符之丙○○曾將廖建雄
    購買之一包海洛因平分為2包後交予廖建雄等加以作證，附
    此敘明。
(四)此外，並有扣案如附表十編號一至四所示之物為證，復有法
    務部調查局96年11月10日調科壹字第09623077580號鑑定書
    （偵卷二p144）可證扣案如附表十編號一所示之白色粉末3
    包均為第一級毒品海洛因。綜上各節，足徵被告乙○○就販
    賣第一級毒品犯行之自白與事實相符，而被告乙○○、丙○
    ○上開辯解無足採信。
二、按販賣毒品之所謂販賣行為，須行為人主觀上有營利意圖，
    且客觀上有販入或賣出毒品行為，即足構成，至於實際上是
    否已經獲利，則非所問；必也始終無營利之意思，而以原價
    或低於原價有償讓與他人，方難謂為販賣行為，而僅得以轉
    讓罪論處（參照最高法院93年度臺上字第1651號判決要旨）
    。又販賣海洛因、甲基安非他命毒品本無一定價格，各次買
    賣之價格，當亦各有差異，隨供需雙方之資力、關係之深淺
    、需求之數量、貨源之充裕與否、販賣者對於資金之需求如
    何即殷切與否，以及政府查緝之態度，進而為各種不同之風
    險評估，而為機動性之調整，是其價格標準，自非一成不變
    ，且販賣者從各種「價差」或「量差」或係「純度」謀取利
    潤方式，或有差異，然其所圖利益之非法販賣行為目的，則
    屬相同，並無二致。本件被告乙○○所為各次販賣毒品犯行
    ，及被告2人共同所為如事實欄一 (三)所示販賣毒品犯行，
    雖因未察知其販賣毒品確實數量，且各該毒品復無固定價格
    ，而無從確知其獲利金額若干，惟毒品危害防制條例所處罰
    之「販賣」毒品罪，所著重者為在主觀上有藉以牟利之惡性
    ，及對毒品之擴散具有較有償或無償轉讓行為更嚴重之危害
    性，被告「營利」之意圖係從客觀之社會環境、情況及證人
    、物證等資料，依據證據法則綜合研判認定；衡諸毒品海洛
    因、甲基安非他命均量微價高，且依一般社會通念以觀，販
    賣行為在通常情形下均係以牟利為其主要誘因及目的，從而
    ，舉凡其有償交易，除足反證其確另基於某種非圖利本意之
    關係外，通常尚難因無法查悉其販入價額作為是否高價賣出
    之比較，諉無營利之意思，阻卻販賣犯行之追訴。本件被告
    乙○○確有販賣毒品予如附表一至八所示之人，且被告乙○
    ○與丙○○確有共同販賣海洛因予廖建雄、賴瑞麒之行為，
    已經調查屬實，考量社會大眾均知買賣海洛因、甲基安非他
    命係非法行為之客觀社會環境，依據前開積極證據及經驗法
    則綜合研判，被告2人應係意圖營利而販賣毒品，要無疑義
    。
三、綜上所述，被告乙○○、丙○○犯行均堪認定，應予依法論
    科。
貳、論罪科刑之理由：
(一)查海洛因為毒品危害防制條例第2條第2項第1款所定之第一
    級毒品，甲基安非他命係毒品危害防制條例第2條第2項第2
    款所定之第二級毒品，均不得非法持有、轉讓及販賣。核被
    告乙○○所為，分別係犯附表一至九「所犯罪名」欄所示之
    罪，被告丙○○所為，則係犯毒品危害防制條例第4條第1項
    販賣第一級毒品罪。起訴書認被告乙○○就附表二編號2部
    分、附表六編號3至5部分均係涉犯毒品危害防制條例第8條
    第1項轉讓第一級毒品罪嫌，未及審酌被告乙○○係基於營
    利意圖販賣該等毒品，且分別收取有如附表二編號2、附表
    六編號3至5所示之對價，尚有未洽，惟本院於審理程序時，
    業已告知可能變更之法條，並為實質調查，被告已知所防禦
    ，且被告之辯護人亦就此為實質辯護，無礙於其防禦權之行
    使（最高法院95年度臺上字第3755號判決意旨參照），且此
    部分業經蒞庭檢察官更正起訴法條為毒品危害防制條例第4
    條第1項販賣第一級毒品罪（見本院97年6月10 日審判筆錄
    第50頁），本於檢察一體原則，應以蒞庭檢察官到庭更正之
    所犯法條為起訴意旨所認應適用之法條，故無庸變更起訴法
    條，附此敘明。
(二)被告乙○○、丙○○各次販賣或轉讓毒品前後，分別持有各
    該毒品之低度行為，應各為販賣或轉讓之高度行為所吸收，
    均不另論罪。被告2人就事實欄一、(三)所示犯行，有犯意聯
    絡及行為分擔，為共同正犯。
(三)按94年2月2日修正公布，於95年7月1日施行之刑法，基於刑
    罰公平原則之考量，杜絕僥倖之犯罪心理，並避免易致鼓勵
    犯罪之誤解，已刪除第56條連續犯之規定。行為人反覆實行
    之犯罪行為茍係在刑法修正施行後者，因法律之修正已生阻
    斷連續犯之法律效果，除認應合於接續犯、繼續犯、集合犯
    等實質上一罪關係而以一罪論處外，基於一罪一罰之刑罰公
    平性，自應併合處罰。而刑法上所謂集合犯是指立法者所制
    定之犯罪構成要件中，本就預定有數個同種類之行為將反覆
    實行之犯罪而言，是將各自實現犯罪構成要件之多數行為，
    解釋為集合犯，而論以一罪；是以對於集合犯，必須從嚴解
    釋，以符合立法者之意向。所謂集合犯，係指數犯罪構成要
    件中，本即預定有數個同種類之行為將反覆實行，雖其特質
    為行為含有反覆實行複數行為而評價為包括一罪，但並非其
    所有反覆實行之行為，皆一律認為包括一罪，仍須從行為人
    之主觀犯意，自始係基於概括性，行為之時、空上具有密切
    關係，且依社會通念，認屬包括之一罪為合理適當者，始足
    當之，否則仍應依實質競合予以併合處罰。犯罪是否包括一
    罪之集合犯，客觀上，應斟酌其法律規定文字之本來意涵、
    實現該犯罪目的之必要手段、社會生活經驗中該犯罪實行常
    態及社會通念等；主觀上，則視其是否出於行為人之一次決
    意，並秉持刑罰公平原則，加以判斷（最高法院96年度臺上
    字第1850號、96年度臺上字第3531號、96年度臺上字第4969
    號、96年度臺上字第1168號判決意旨參照）。本件被告乙○
    ○意圖營利而販賣毒品多次之行為，為實現牟利之犯罪目的
    ，依吾人之生活經驗，其犯罪之實行，固以反覆、繼續為常
    態，然其販賣之時間，除上述刑法修正施行前販賣毒品部分
    以外，係自96年6月間起，迄96年10月3日為警查獲時止，長
    達4月許，販賣地點遍及彰化縣田中鎮各地，販賣對象則多
    達10人，販賣毒品種類不盡相同，難認係出於被告之1次犯
    罪決意；況此類綿延數月，異時、異地且異其對象之販賣毒
    品行為，依社會通念，殊難認以評價為一罪為適當；再者，
    其多次販賣毒品，致該毒品氾濫，嚴重危害國人身心健康之
    犯罪結果，評價為集合犯之包括一罪，難謂符合法律規範本
    質，更與刪除連續犯之修法意旨相違，自不得認僅成立集合
    犯之包括一罪，是被告乙○○所犯各次販賣第一級毒品、第
    二級毒品之犯行，均應分論併罰。上開販賣毒品之犯行，並
    應與其轉讓第一級毒品犯行分論併罰。
(四)被告乙○○、丙○○各曾受如事實欄所示有期徒刑之宣告並
    經執行完畢，有臺灣高等法院被告全國前案紀錄表各乙份在
    卷可按，其於5年之內再犯本件有期徒刑以上之罪，均為累
    犯，除死刑、無期徒刑部分依法不得加重外，應依刑法第47
    條第1項規定，各加重其刑（販賣第一級毒品罪之法定本刑
    為死刑、無期徒刑，被告此部分依法不得再予加重，僅就罰
    金刑部分加重；販賣第二級毒品罪之法定本刑為無期徒刑部
    分依法不得加重，僅就其餘部分加重）。
(五)再按轉讓毒品達一定數量者，加重其刑至2分之1，其標準由
    行政院定之，毒品危害防制條例第8條第6項定有明文。又轉
    讓第一級毒品達淨重5公克以上者，加重其刑至2分之1，轉
    讓持有毒品加重其刑之數量標準第2條第1項第1款規定甚明
    。本件被告所犯如犯罪事實一 (二)所示轉讓第一級毒品犯
    行，轉讓予廖建雄之海洛因係摻於香煙內之少許粉末，數量
    不多，淨重未達5公克等情，業據認定如前，尚未達於加重
    其刑之數量標準，自毋庸依上開規定加重其刑，附此敘明。
    又按販賣第一級毒品罪之法定刑為「死刑或無期徒刑；處無
    期徒刑者，得併科1,000萬元以下罰金」，然同為販賣第一
    級毒品之人，其原因動機不一，犯罪情節未必盡同，或有大
    盤毒梟者，亦有中、小盤之分，甚或僅止於吸毒者友儕間為
    求互通有無之有償轉讓者亦有之，其販賣行為所造成危害社
    會之程度自屬有異，法律科處此類犯罪，所設之法定最低本
    刑卻同為「無期徒刑，得併科1,000萬元以下罰金」，不可
    謂不重。於此情形，倘依其情狀處以相當之有期徒刑，即足
    以懲儆，並可達防衛社會之目的者，自非不可依客觀之犯行
    與主觀之惡性二者加以考量其情狀，是否有可憫恕之處，適
    用刑法第59條之規定酌量減輕其刑，期使個案裁判之量刑，
    能斟酌至當，符合比例原則。查被告乙○○販賣海洛因予如
    附表一至七所示之人，及被告乙○○、丙○○共同為事實欄
    一 (三)所示販賣海洛因犯行，其販賣價格為數百乃至數千
    ，販賣數量非鉅，揆其販賣情節，因價格、數量尚微，與大
    量出售第一級毒品以賺取巨額利潤者，顯屬有別，以被告情
    節論，惡性尚非重大不赦，若以毒品危害防制條例第4條第1
    項所規定之法定本刑而科處販賣既遂部分最輕本刑無期徒刑
    ，均實屬情輕法重，在客觀上尚足以引起一般之同情，即有
    堪資憫恕之處，本院認依其情狀分別處以相當之有期徒刑，
    已足以懲儆，並可達防衛社會之目的，爰就渠等販賣第一級
    毒品部分，皆適用刑法第59條之規定，分別酌量減輕其刑；
    上開各部分刑有加重其減輕者，並皆依法先加後減之。
(六)末按毒品危害防制條例第17條規定，供出毒品來源，因而破
    獲者，得減輕其刑，其立法理由係為鼓勵供出來源，俾擴大
    偵破，以宏效果。經查，被告乙○○固指稱曾向謝錫珍購買
    毒品3次等語（見偵卷二p25），惟依卷附臺灣彰化地方法院
    檢察署97年4月7日彰檢良法96偵9269字第13657號函所載，
    該案在被告乙○○於96年10月11日供述向謝錫珍購買毒品情
    事之前，早於96年8月間即因對被告乙○○及卓飛鵬等人實
    施通訊監察，而掌握謝錫珍販毒事證（見原審卷一p180），
    是被告於96年10月11日偵訊中供出實情，對查獲謝錫珍販毒
    犯行固有助益，惟職司毒品查緝之機關並非因其供述而破獲
    謝錫珍販毒犯行，自難爰引毒品危害防制條例第17條之規定
    ，減輕其刑，附此說明。
(七)原審以被告罪證明確，適用毒品危害防制條例第4條第1項、
    第2項、第8條第1項，刑法第11條、第28條、第47條第1項、
    第59條、第51條第5款之規定予以論罪，並按共同正犯因相
    互間利用他人之行為，以遂行其犯意之實現，本於責任共同
    之原則，有關沒收部分，對於共犯間供犯罪所用之物，自均
    應為沒收諭知之原則。下述沒收物品關於事實欄一 (三)所
    示販賣第一級毒品犯行者，自應就被告2人均為沒收之諭知
    ，合予說明；並就各該扣案物應否沒收分敘如下：
    (一)扣案如附表十編號一所示白色粉末3包均為第一級毒品海
      洛因，有上揭法務部調查局鑑定書1紙附卷足憑，且係供
      被告犯如附表所示販賣第一級毒品各罪之物，除鑑析用罄
      部分堪認已滅失外，驗餘部分均應依毒品危害防制條例第
      18條第1項前段沒收銷燬如附表主文欄所示。再盛裝上述
      扣案海洛因毒品之空包裝雖經法務部調查局就之與其所盛
      裝之毒品海洛因分別鑑析其重量，有上開法務部調查局鑑
      定書1紙在卷可憑，惟因法務部調查局一般係以傾倒之方
      式，將包裝袋內之毒品海洛因倒出而與包裝袋分離而稱重
      ，必要時，輔以刮杓刮取袋內粉末，然無論依何種方式分
      離，包裝袋內均有極微量之毒品海洛因殘留，業經法務部
      調查局93年3月19日調科壹字第09300113060號函釋在案，
      足認前揭空包裝袋內均含極微量海洛因殘留而無法析離，
      亦應整體視為查獲之毒品海洛因，併依毒品危害防制條例
      第18條第1項前段規定，宣告沒收銷燬如主文所示。
    (二)按犯毒品危害防制條例第4條、第8條之罪者，其供犯罪所
      用或因犯罪所得之財物應予沒收，如全部或一部不能沒收
      時，追徵其價額或以其財產抵償之，該條例第19條第1項
      規定甚明。由此項規定觀之，必限於所得者為金錢以外之
      其他財物而無法沒收時，始應追徵其價額。如所得財物為
      金錢而無法沒收時，則應以其財產抵償之，不發生追徵價
      額之問題（最高法院89年度臺上字第6946號、91年臺上字
      第5583號判決要旨參照）。且該條規定屬相對沒收主義之
      立法，依該條規定宣告沒收者，以屬於被告所有之供犯罪
      所用或因犯罪所得之物為限（最高法院93年度臺上字第46
      2號判決意旨參照）。又所謂「其因犯罪所得之財物」，
      並不以當場搜獲扣押者為限；而販賣毒品所得之對價，不
      問其中何部分屬於成本，何部分屬於犯罪所得之財物，應
      均予沒收，始與上開法條之規定符合；且因犯罪所得之財
      物，亦不能與正常營利事業計算營利所得之情形，相提並
      論（最高法院65年度第5次刑庭庭推總會議決議意旨參照
      ）。經查，被告乙○○先後出售毒品予附表一至八所示之
      人如各附表所示之毒品，並獲取如附表「價格」欄所示之
      財物，及被告乙○○、丙○○共同販賣如事實欄一 (三)
      所示之毒品予事實欄一 (三)所示之人，而獲取如事實欄
      一 (三)所載之財物，依其與交易對象之交易狀態，已經
      收取，雖未經扣案，惟無法證明已經滅失，且屬被告犯
      毒品危害防制條例第4條之罪所得之財物，雖未扣案，仍
      應依毒品危害防制條例第19條第1項規定諭知沒收如主文
      欄所示，如全部或一部不能沒收時，以其財產抵償之。
    (三)被告乙○○所使用門號0000-000000、0000-000000號行動
      電話各1支，均係他人申請門號後，將之交付被告乙○○
      使用，屬被告乙○○所有之物，被告乙○○則將上開行動
      電話均用以聯繫販賣毒品事宜，業據被告於本院審理時供
      述明確（見原審97年6月10日審判筆錄p37），核與如附表
      所示之證人及購買毒品之人證述相符（已詳述前述），並
      有通訊監察譯文、行動電話基本資料在卷可憑。再者，因
      行動電話之服務須以SIM卡為介面，故台灣大哥大股份有
      限公司於出租行動電話門號予消費者使用時，即同時附帶
      提供SIM卡給消費者做為門號使用之介面，故於該公司接
      受消費者申辦門號並將該門號開通上線時，該公司即將SI
      M卡所有權移轉予消費者，有台灣大哥大股份有限公司97
      年3月11日法大字第097022234號函在卷為憑（見原審卷一
      p149）。從而，上開2行動電話均為供被告犯毒品危害防
      制條例第4條之罪所用之物，門號0000-000000號行動電話
      （含SIM卡）業經扣案（如附表十編號四所示），應依毒
      品危害防制條例第19條第1項規定宣告沒收如附表主文欄
      所示，門號0000-000000號行動電話（含SIM卡）雖未扣案
      ，惟無證據證明已滅失，仍應依毒品危害防制條例第19條
      第1項規定宣告沒收如附表主文欄所示，如不能或無法沒
      收，應追徵其價額。
    (四)扣案如附表十編號二所示夾鏈袋1疊係被告乙○○所有，
      供其販賣第一級毒品犯罪預備之物，應依刑法第38條第1
      項第2款分別宣告沒收如主文欄所示；編號三所示塑膠鏟
      管1支，係被告乙○○所有，供其為販賣及轉讓第一級毒
      品犯行所用，業據被告供明在卷，並有刑案現場照片在卷
      可稽（詳如前述），應依毒品危害防制條例第19條第1項
      分別宣告沒收如主文欄所示。
    (五)至於扣案如附表十編號五至七所示之物，雖係被告乙○○
      所有之物，惟係供被告乙○○施用第一級毒品海洛因及第
      二級毒品甲基安非他命所用之物，業據被告乙○○供陳無
      訛，附表十編號五所示之毒品，雖係違禁物（詳見詮昕科
      技股份有限公司D0000000號藥物檢驗報告，原審卷一p175
      ），惟該甲基安非他命1包之扣案時間，與本案被告乙○
      ○販賣第二級毒品犯行之時間相距達1月半許乃至近3月之
      久，無何證據足資佐證該扣案毒品與與本案有何關連，且
      被告乙○○供稱該包甲基安非他命係供己施用之毒品（見
      原審97年6月10日審判筆錄），自無從於本案宣告沒收；
      附表十編號六、七所示之物則非屬違禁物（編號七之白色
      粉末不含法定毒品成分，詳如上揭法務部調查局鑑定書所
      載 (見偵卷二p144），又查無證據足證係供被告為本案犯
      罪所用之物，爰均不予宣告沒收。
    原審復審酌被告乙○○、丙○○前均有施用毒品前科，有臺
    灣高等法院被告前案紀錄表1紙可稽，明知海洛因為第一級
    毒品、甲基安非他命為第二級毒品，使用容易成癮，且因其
    成癮性，常使施用者經濟地位發生實質改變而處於劣勢，容
    易造成家庭破裂戕害國力，為國家嚴格查禁之違禁物，詎被
    告乙○○僅貪圖蠅頭小利，以抵個人施毒所需開銷之用，竟
    仍不顧其販賣及轉讓對象可能面臨之困境，加以販賣及轉讓
    ，其販賣及轉讓行為助長毒品流通，致生危害於社會甚鉅，
    被告丙○○明知被告乙○○從事非法販賣毒品犯行，竟於事
    實欄一（三）所示時、地與被告乙○○共同為販賣毒品犯行
    ，實屬不該，惟被告乙○○於本院審理時已坦承部分犯行，
    尚有悔意，被告丙○○參與犯罪程度尚屬輕微，暨考量其犯
    罪目的、動機等一切情狀，乙○○部分分別量處如附表一至
    九所示之刑，並定其應執行刑為有期徒刑25年，丙○○則量
    處有期徒刑15年2月，且就公訴人關於被告乙○○部分請求
    量處無期徒刑、被告丙○○部分請求量處有期徒刑25年，並
    說明公訴意旨未審酌所指被告2人犯行，尚有部分無法證明
    ，並經原審另行判決無罪（此部分未具公訴人提起上訴，而
    告確定），認上開求刑核屬過重，併予說明。原審認定用法
    並無不當，量刑亦屬妥適，被告上訴意旨仍執前詞指摘原判
    決不當為無理由，均應予駁回。
據上論結，應依刑事訴訟法第368條，判決如主文。
本案經檢察官甲○○到庭執行職務。
中    華    民    國    97    年    10    月    21    日
            刑事第六庭  審判長法  官  李  文  雄
                              法  官  邱  顯  祥
                              法  官  林  靜  芬
上列正本證明與原本無異。
如不服本判決應於收受送達後十日內向本院提出上訴狀，其未敘
述上訴之理由者並得於提起上訴後十日內向本院補提理由書（均
須按他造當事人之人數附繕本）。
                              書記官  高  勳  楠
中    華    民    國    97    年    10    月    21    日
附表一：乙○○販賣第一級毒品海洛因予邱宏濱部分
┌─┬──────┬────┬───────┬─────┬─────┬─────────┐
│編│   時間     │乙○○使│     地點     │交易金額  │ 所犯罪名 │   主文           │
│號│            │用之電話│              │（新臺幣）│          │                  │
├─┼──────┼────┼───────┼─────┼─────┼─────────┤
│1 │96年8 月17日│0000-000│彰化縣田中鎮建│500元     │毒品危害防│乙○○販賣第一級毒│
│  │下午10時33分│422     │元陸橋萊爾富便│          │制條例第4 │品，累犯，處有期徒│
│  │及46分許邱宏│        │利超商對面薑母│          │條第1 項販│刑拾伍年陸月。扣案│
│  │濱以0000-000│        │鴨餐廳        │          │賣第一級毒│如附表十編號一至三│
│  │-884電話，與│        │              │          │品罪      │所示之物均沒收。因│
│  │乙○○聯絡完│        │              │          │          │販賣第一級毒品所得│
│  │畢後見面交易│        │              │          │          │新臺幣伍佰元沒收之│
│  │(見偵卷一p15│        │              │          │          │，如全部或一部不能│
│  │1)          │        │              │          │          │沒收時，以其財產抵│
│  │            │        │              │          │          │償之。供犯罪所用未│
│  │            │        │              │          │          │扣案之行動電話壹支│
│  │            │        │              │          │          │（含0000-000-000門│
│  │            │        │              │          │          │號SIM卡壹張）沒收 │
│  │            │        │              │          │          │之，如全部或一部不│
│  │            │        │              │          │          │能沒收時，追徵其價│
│  │            │        │              │          │          │額。              │
├─┼──────┼────┼───────┼─────┼─────┼─────────┤
│2 │96年9 月30日│0000-000│彰化縣田中鎮高│500元     │同上      │乙○○販賣第一級毒│
│  │下午3 時15分│055     │速鐵路高架附近│          │          │品，累犯，處有期徒│
│  │許邱宏濱以09│        │              │          │          │刑拾伍年陸月。扣案│
│  │00-000-000電│        │              │          │          │如附表十編號一至四│
│  │話與乙○○聯│        │              │          │          │所示之物均沒收。因│
│  │絡完畢後見面│        │              │          │          │販賣第一級毒品所得│
│  │交易 (見偵卷│        │              │          │          │新臺幣伍佰元沒收之│
│  │一p151)     │        │              │          │          │，如全部或一部不能│
│  │            │        │              │          │          │沒收時，以其財產抵│
│  │            │        │              │          │          │償之。            │
├─┼──────┼────┼───────┼─────┼─────┼─────────┤
│3 │96年10月1 日│0000-000│彰化縣田中鎮某│500元     │同上      │乙○○販賣第一級毒│
│  │上午11時50分│055     │土地公廟      │          │          │品，累犯，處有期徒│
│  │許邱宏濱以09│        │              │          │          │刑拾伍年陸月。扣案│
│  │00-000-000電│        │              │          │          │如附表十編號一至四│
│  │話與乙○○聯│        │              │          │          │所示之物均沒收。因│
│  │絡完畢後見面│        │              │          │          │販賣第一級毒品所得│
│  │交易 (見偵卷│        │              │          │          │新臺幣伍佰元沒收之│
│  │一p151)     │        │              │          │          │，如全部或一部不能│
│  │            │        │              │          │          │沒收時，以其財產抵│
│  │            │        │              │          │          │償之。            │
├─┼──────┼────┼───────┼─────┼─────┼─────────┤
│4 │96年10月2 日│0000-000│彰化縣田中鎮員│500元     │同上      │乙○○販賣第一級毒│
│  │上午11時5 分│055     │集路2段與大社 │          │          │品，累犯，處有期徒│
│  │許邱宏濱以09│        │路1段路口之乾 │          │          │刑拾伍年陸月。扣案│
│  │00-000-000電│        │福宮前        │          │          │如附表十編號一至四│
│  │話與乙○○聯│        │              │          │          │所示之物均沒收。因│
│  │絡完畢後見面│        │              │          │          │販賣第一級毒品所得│
│  │交易 (見偵卷│        │              │          │          │新臺幣伍佰元沒收之│
│  │一p154)     │        │              │          │          │，如全部或一部不能│
│  │            │        │              │          │          │沒收時，以其財產抵│
│  │            │        │              │          │          │償之。            │
└─┴──────┴────┴───────┴─────┴─────┴─────────┘
附表二：乙○○販賣第一級毒品海洛因予曾志部分
┌─┬──────┬────┬───────┬─────┬─────┬─────────┐
│編│    時間    │乙○○使│     地點     │交易金額  │ 所犯罪名 │    主文          │
│號│            │用之電話│              │（新臺幣）│          │                  │
├─┼──────┼────┼───────┼─────┼─────┼─────────┤
│1 │96年8 月17日│0000-000│彰化縣田中鎮員│500元     │毒品危害防│乙○○販賣第一級毒│
│  │下午6 時58分│422     │集路2段與大社 │          │制條例第4 │品，累犯，處有期徒│
│  │許曾志以04│        │路1段路口之乾 │          │條第1 項販│刑拾伍年陸月。扣案│
│  │-000-0000電 │        │福宮前        │          │賣第一級毒│如附表十編號一至三│
│  │話與乙○○聯│        │              │          │品罪      │所示之物均沒收。因│
│  │絡完畢後見面│        │              │          │          │販賣第一級毒品所得│
│  │交易 (見偵卷│        │              │          │          │新臺幣伍佰元沒收之│
│  │一p58)      │        │              │          │          │，如全部或一部不能│
│  │            │        │              │          │          │沒收時，以其財產抵│
│  │            │        │              │          │          │償之。供犯罪所用未│
│  │            │        │              │          │          │扣案之行動電話壹支│
│  │            │        │              │          │          │（含0000-000-000門│
│  │            │        │              │          │          │號SIM卡壹張）沒收 │
│  │            │        │              │          │          │之，如全部或一部不│
│  │            │        │              │          │          │能沒收時，追徵其價│
│  │            │        │              │          │          │額。              │
├─┼──────┼────┼───────┼─────┼─────┼─────────┤
│2 │96年8 月25日│0000-000│彰化縣田中鎮某│1000元（數│同上      │乙○○販賣第一級毒│
│  │下午1 時31分│422     │黃昏市場      │量約0.1 公│          │品，累犯，處有期徒│
│  │許曾志以04│        │              │克）      │          │刑拾伍年陸月。扣案│
│  │-000-0000電 │        │              │          │          │如附表十編號一至三│
│  │話與乙○○聯│        │              │          │          │所示之物均沒收。因│
│  │絡完畢後見面│        │              │          │          │販賣第一級毒品所得│
│  │交易 (見偵卷│        │              │          │          │新臺幣壹仟元沒收之│
│  │一p58)      │        │              │          │          │，如全部或一部不能│
│  │            │        │              │          │          │沒收時，以其財產抵│
│  │            │        │              │          │          │償之。供犯罪所用未│
│  │            │        │              │          │          │扣案之行動電話壹支│
│  │            │        │              │          │          │（含0000-000-000門│
│  │            │        │              │          │          │號SIM卡壹張）沒收 │
│  │            │        │              │          │          │之，如全部或一部不│
│  │            │        │              │          │          │能沒收時，追徵其價│
│  │            │        │              │          │          │額。              │
├─┼──────┼────┼───────┼─────┼─────┼─────────┤
│3 │96年9 月4 日│0000-000│乙○○住處（彰│500元     │同上      │乙○○販賣第一級毒│
│  │上午7 時52分│422     │化縣田中鎮西路│          │          │品，累犯，處有期徒│
│  │許曾志以04│        │里明慶街121號 │          │          │刑拾伍年陸月。扣案│
│  │-000-0000電 │        │）斜對面空屋  │          │          │如附表十編號一至三│
│  │話與乙○○聯│        │              │          │          │所示之物均沒收。因│
│  │絡完畢後見面│        │              │          │          │販賣第一級毒品所得│
│  │交易 (見偵卷│        │              │          │          │新臺幣伍佰元沒收之│
│  │p58)        │        │              │          │          │，如全部或一部不能│
│  │            │        │              │          │          │沒收時，以其財產抵│
│  │            │        │              │          │          │償之。供犯罪所用未│
│  │            │        │              │          │          │扣案之行動電話壹支│
│  │            │        │              │          │          │（含0000-000-000門│
│  │            │        │              │          │          │號SIM卡壹張）沒收 │
│  │            │        │              │          │          │之，如全部或一部不│
│  │            │        │              │          │          │能沒收時，追徵其價│
│  │            │        │              │          │          │額。              │
├─┼──────┼────┼───────┼─────┼─────┼─────────┤
│4 │96年10月1 日│0000-000│乙○○上開住處│500元     │同上      │乙○○販賣第一級毒│
│  │中午12時47分│055     │              │          │          │品，累犯，處有期徒│
│  │許及下午1 時│        │              │          │          │刑拾伍年陸月。扣案│
│  │7 分許曾志│        │              │          │          │如附表十編號一至四│
│  │以000-0000  │        │              │          │          │所示之物均沒收。因│
│  │電話與乙○○│        │              │          │          │販賣第一級毒品所得│
│  │聯絡完畢後見│        │              │          │          │新臺幣伍佰元沒收之│
│  │面交易 (見偵│        │              │          │          │，如全部或一部不能│
│  │卷一p58)    │        │              │          │          │沒收時，以其財產抵│
│  │            │        │              │          │          │償之。            │
├─┼──────┼────┼───────┼─────┼─────┼─────────┤
│5 │96年10月2 日│0000-000│彰化縣田中鎮員│500元     │同上      │乙○○販賣第一級毒│
│  │某時 (見偵卷│055     │集路2段與大社 │          │          │品，累犯，處有期徒│
│  │一p170)     │        │路1段路口之乾 │          │          │刑拾伍年陸月。扣案│
│  │            │        │福宮前        │          │          │如附表十編號一至四│
│  │            │        │              │          │          │所示之物均沒收。因│
│  │            │        │              │          │          │販賣第一級毒品所得│
│  │            │        │              │          │          │新臺幣伍佰元沒收之│
│  │            │        │              │          │          │，如全部或一部不能│
│  │            │        │              │          │          │沒收時，以其財產抵│
│  │            │        │              │          │          │償之。            │
└─┴──────┴────┴───────┴─────┴─────┴─────────┘
附表三：乙○○販賣第一級毒品海洛因予劉玉妙部分
┌─┬──────┬────┬───────┬─────┬─────┬─────────┐
│編│    時間    │乙○○使│     地點     │交易金額  │ 所犯罪名 │      主文        │
│號│            │用之電話│              │（新臺幣）│          │                  │
├─┼──────┼────┼───────┼─────┼─────┼─────────┤
│1 │96年7 月30日│0000-000│彰化縣田中鎮田│500元     │毒品危害防│乙○○販賣第一級毒│
│  │下午11時15分│422     │中分局附近之媽│          │制條例第4 │品，累犯，處有期徒│
│  │及翌日凌晨0 │        │祖廟          │          │條第1 項販│刑拾伍年陸月。扣案│
│  │時32分許劉玉│        │              │          │賣第一級毒│如附表十編號一至三│
│  │妙以04-883-2│        │              │          │品罪      │所示之物均沒收。因│
│  │993電話與周 │        │              │          │          │販賣第一級毒品所得│
│  │德勝聯絡完畢│        │              │          │          │新臺幣伍佰元沒收之│
│  │後見面交易  │        │              │          │          │，如全部或一部不能│
│  │(見偵卷二p8)│        │              │          │          │沒收時，以其財產抵│
│  │            │        │              │          │          │償之。供犯罪所用未│
│  │            │        │              │          │          │扣案之行動電話壹支│
│  │            │        │              │          │          │（含0000-000-000門│
│  │            │        │              │          │          │號SIM卡壹張）沒收 │
│  │            │        │              │          │          │之，如全部或一部不│
│  │            │        │              │          │          │能沒收時，追徵其價│
│  │            │        │              │          │          │額。              │
├─┼──────┼────┼───────┼─────┼─────┼─────────┤
│2 │96年8 月7 日│0000-000│彰化縣田中鎮某│500元     │同上      │乙○○販賣第一級毒│
│  │下午2 時54分│422     │媽祖廟        │          │          │品，累犯，處有期徒│
│  │許劉玉妙以09│        │              │          │          │刑拾伍年陸月。扣案│
│  │00-000-000電│        │              │          │          │如附表十編號一至三│
│  │話與乙○○聯│        │              │          │          │所示之物均沒收。因│
│  │絡完畢後見面│        │              │          │          │販賣第一級毒品所得│
│  │交易 (見偵卷│        │              │          │          │新臺幣伍佰元沒收之│
│  │p8)         │        │              │          │          │，如全部或一部不能│
│  │            │        │              │          │          │沒收時，以其財產抵│
│  │            │        │              │          │          │償之。供犯罪所用未│
│  │            │        │              │          │          │扣案之行動電話壹支│
│  │            │        │              │          │          │（含0000-000-000門│
│  │            │        │              │          │          │號SIM卡壹張）沒收 │
│  │            │        │              │          │          │之，如全部或一部不│
│  │            │        │              │          │          │能沒收時，追徵其價│
│  │            │        │              │          │          │額。              │
├─┼──────┼────┼───────┼─────┼─────┼─────────┤
│3 │96年8 月9 日│0000-000│彰化縣田中鎮同│500元     │同上      │乙○○販賣第一級毒│
│  │下午3 時23分│422     │安寮某寺廟    │          │          │品，累犯，處有期徒│
│  │及40分許劉玉│        │              │          │          │刑拾伍年陸月。扣案│
│  │妙以0000-000│        │              │          │          │如附表十編號一至三│
│  │-813電話與周│        │              │          │          │所示之物均沒收。因│
│  │德勝聯絡完畢│        │              │          │          │販賣第一級毒品所得│
│  │後見面交易  │        │              │          │          │新臺幣伍佰元沒收之│
│  │(見偵卷二p8)│        │              │          │          │，如全部或一部不能│
│  │            │        │              │          │          │沒收時，以其財產抵│
│  │            │        │              │          │          │償之。供犯罪所用未│
│  │            │        │              │          │          │扣案之行動電話壹支│
│  │            │        │              │          │          │（含0000-000-000門│
│  │            │        │              │          │          │號SIM卡壹張）沒收 │
│  │            │        │              │          │          │之，如全部或一部不│
│  │            │        │              │          │          │能沒收時，追徵其價│
│  │            │        │              │          │          │額。              │
├─┼──────┼────┼───────┼─────┼─────┼─────────┤
│4 │96年8 月30日│0000-000│彰化縣田中鎮地│500元     │同上      │乙○○販賣第一級毒│
│  │上午7 時19分│422     │政事務所附近  │          │          │品，累犯，處有期徒│
│  │及40分許許劉│        │              │          │          │刑拾伍年陸月。扣案│
│  │玉妙以04-883│        │              │          │          │如附表十編號一至三│
│  │-2993電話與 │        │              │          │          │所示之物均沒收。因│
│  │乙○○聯絡完│        │              │          │          │販賣第一級毒品所得│
│  │畢後見面交易│        │              │          │          │新臺幣伍佰元沒收之│
│  │(見偵卷二p9)│        │              │          │          │，如全部或一部不能│
│  │            │        │              │          │          │沒收時，以其財產抵│
│  │            │        │              │          │          │償之。供犯罪所用未│
│  │            │        │              │          │          │扣案之行動電話壹支│
│  │            │        │              │          │          │（含0000-000-000門│
│  │            │        │              │          │          │號SIM卡壹張）沒收 │
│  │            │        │              │          │          │之，如全部或一部不│
│  │            │        │              │          │          │能沒收時，追徵其價│
│  │            │        │              │          │          │額。              │
├─┼──────┼────┼───────┼─────┼─────┼─────────┤
│5 │96年9 月28日│0000-000│彰化縣紅龍釣蝦│500元     │同上      │乙○○販賣第一級毒│
│  │上午7 時12分│055     │場附近        │          │          │品，累犯，處有期徒│
│  │及8 時29分許│        │              │          │          │刑拾伍年陸月。扣案│
│  │劉玉妙先後以│        │              │          │          │如附表十編號一至四│
│  │00-000-0000 │        │              │          │          │所示之物均沒收。因│
│  │及0000-000-0│        │              │          │          │販賣第一級毒品所得│
│  │91電話與周德│        │              │          │          │新臺幣伍佰元沒收之│
│  │勝聯絡完畢後│        │              │          │          │，如全部或一部不能│
│  │見面交易（見│        │              │          │          │沒收時，以其財產抵│
│  │偵卷二ｐ9)  │        │              │          │          │償之。            │
└─┴──────┴────┴───────┴─────┴─────┴─────────┘
附表四：乙○○販賣第一級毒品海洛因予陳安和部分
┌─┬──────┬────┬───────┬─────┬─────┬─────────┐
│編│    時間    │乙○○使│     地點     │交易金額  │ 所犯罪名 │      主文        │
│號│            │用之電話│              │（新臺幣）│          │                  │
├─┼──────┼────┼───────┼─────┼─────┼─────────┤
│1 │96年9 月28日│0000-000│彰化縣田中鎮中│500元     │毒品危害防│乙○○販賣第一級毒│
│  │下午1 時19分│055     │路里中南路3段 │          │制條例第4 │品，累犯，處有期徒│
│  │許陳安和以  │        │512號建元醫院 │          │條第1 項販│刑拾伍年陸月。扣案│
│  │00-000-0000 │        │              │          │賣第一級毒│如附表十編號一至四│
│  │電話與乙○○│        │              │          │品罪      │所示之物均沒收。因│
│  │聯絡完畢後見│        │              │          │          │販賣第一級毒品所得│
│  │面交易 (見偵│        │              │          │          │新臺幣伍佰元沒收之│
│  │卷一p115)   │        │              │          │          │，如全部或一部不能│
│  │            │        │              │          │          │沒收時，以其財產抵│
│  │            │        │              │          │          │償之。            │
├─┼──────┼────┼───────┼─────┼─────┼─────────┤
│2 │96年9 月30日│0000-000│乙○○上開住處│1000元    │同上      │乙○○販賣第一級毒│
│  │下午7 時30分│055     │樓下          │          │          │品，累犯，處有期徒│
│  │許陳安和以04│        │              │          │          │刑拾伍年陸月。扣案│
│  │-000-0000電 │        │              │          │          │如附表十編號一至四│
│  │話與乙○○聯│        │              │          │          │所示之物均沒收。因│
│  │絡完畢後見面│        │              │          │          │販賣第一級毒品所得│
│  │交易 (見偵卷│        │              │          │          │新臺幣壹仟元沒收之│
│  │二p122、130 │        │              │          │          │，如全部或一部不能│
│  │反面）      │        │              │          │          │沒收時，以其財產抵│
│  │            │        │              │          │          │償之。            │
└─┴──────┴────┴───────┴─────┴─────┴─────────┘
附表五：乙○○販賣第一級毒品海洛因予謝素娥部分
┌─┬──────┬────┬───────┬─────┬─────┬─────────┐
│編│    時間    │乙○○使│     地點     │交易金額  │ 所犯罪名 │      主文        │
│號│            │用之電話│              │（新臺幣）│          │                  │
├─┼──────┼────┼───────┼─────┼─────┼─────────┤
│1 │96年8 月16日│0000-000│彰化縣田中鎮大│500元     │毒品危害防│乙○○販賣第一級毒│
│  │上午7 時53分│422     │新庄某橋邊    │          │制條例第4 │品，累犯，處有期徒│
│  │及8 時10分許│        │              │          │條第1 項販│刑拾伍年陸月。扣案│
│  │謝素娥以0982│        │              │          │賣第一級毒│如附表十編號一至三│
│  │-267-176電話│        │              │          │品罪      │所示之物均沒收。因│
│  │與乙○○聯絡│        │              │          │          │販賣第一級毒品所得│
│  │完畢後見面交│        │              │          │          │新臺幣伍佰元沒收之│
│  │易 (見偵卷二│        │              │          │          │，如全部或一部不能│
│  │p137反面)   │        │              │          │          │沒收時，以其財產抵│
│  │            │        │              │          │          │償之。供犯罪所用未│
│  │            │        │              │          │          │扣案之行動電話壹支│
│  │            │        │              │          │          │（含0000-000-000門│
│  │            │        │              │          │          │號SIM卡壹張）沒收 │
│  │            │        │              │          │          │之，如全部或一部不│
│  │            │        │              │          │          │能沒收時，追徵其價│
│  │            │        │              │          │          │額。              │
├─┼──────┼────┼───────┼─────┼─────┼─────────┤
│2 │96年8 月23日│0000-000│彰化縣田中鎮地│1000元    │同上      │乙○○販賣第一級毒│
│  │上午5 時52分│422     │政事務所附近  │          │          │品，累犯，處有期徒│
│  │及6 時24分許│        │              │          │          │刑拾伍年陸月。扣案│
│  │謝素娥以0982│        │              │          │          │如附表十編號一至三│
│  │-267-176電話│        │              │          │          │所示之物均沒收。因│
│  │與乙○○聯絡│        │              │          │          │販賣第一級毒品所得│
│  │完畢後見面交│        │              │          │          │新臺幣壹仟元沒收之│
│  │易 (見偵卷二│        │              │          │          │，如全部或一部不能│
│  │p137)       │        │              │          │          │沒收時，以其財產抵│
│  │            │        │              │          │          │償之。供犯罪所用未│
│  │            │        │              │          │          │扣案之行動電話壹支│
│  │            │        │              │          │          │（含0000-000-000門│
│  │            │        │              │          │          │號SIM卡壹張）沒收 │
│  │            │        │              │          │          │之，如全部或一部不│
│  │            │        │              │          │          │能沒收時，追徵其價│
│  │            │        │              │          │          │額。              │
├─┼──────┼────┼───────┼─────┼─────┼─────────┤
│3 │96年8 月30日│0000-000│乙○○上開住處│1000元    │同上      │乙○○販賣第一級毒│
│  │下午9 時20分│422     │附近之媽祖廟口│          │          │品，累犯，處有期徒│
│  │及34分許謝素│        │              │          │          │刑拾伍年陸月。扣案│
│  │娥以0000-000│        │              │          │          │如附表十編號一至三│
│  │-176電話與周│        │              │          │          │所示之物均沒收。因│
│  │德勝聯絡完畢│        │              │          │          │販賣第一級毒品所得│
│  │後見面交易  │        │              │          │          │新臺幣壹仟元沒收之│
│  │(見偵卷二   │        │              │          │          │，如全部或一部不能│
│  │p137)       │        │              │          │          │沒收時，以其財產抵│
│  │            │        │              │          │          │償之。供犯罪所用未│
│  │            │        │              │          │          │扣案之行動電話壹支│
│  │            │        │              │          │          │（含0000-000-000門│
│  │            │        │              │          │          │號SIM卡壹張）沒收 │
│  │            │        │              │          │          │之，如全部或一部不│
│  │            │        │              │          │          │能沒收時，追徵其價│
│  │            │        │              │          │          │額。              │
└─┴──────┴────┴───────┴─────┴─────┴─────────┘
附表六：乙○○販賣第一級毒品海洛因予丙○○部分
┌─┬──────┬────┬───────┬─────┬─────┬─────────┐
│編│    時間    │乙○○使│     地點     │交易金額  │ 所犯罪名 │       主文       │
│號│            │用之電話│              │（新臺幣）│          │                  │
├─┼──────┼────┼───────┼─────┼─────┼─────────┤
│1 │96年8 月21日│0000-000│彰化縣田中鎮新│1000元    │毒品危害防│乙○○販賣第一級毒│
│  │下午11時17分│422     │工路某寺廟    │          │制條例第4 │品，累犯，處有期徒│
│  │許丙○○以  │        │              │          │條第1 項販│刑拾伍年陸月。扣案│
│  │0000-000-000│        │              │          │賣第一級毒│如附表十編號一至三│
│  │電話與乙○○│        │              │          │品罪      │所示之物均沒收。因│
│  │聯絡完畢後約│        │              │          │          │販賣第一級毒品所得│
│  │15 分鐘見面 │        │              │          │          │新臺幣壹仟元沒收之│
│  │交易 (見偵卷│        │              │          │          │，如全部或一部不能│
│  │一p89)      │        │              │          │          │沒收時，以其財產抵│
│  │            │        │              │          │          │償之。供犯罪所用未│
│  │            │        │              │          │          │扣案之行動電話壹支│
│  │            │        │              │          │          │（含0000-000-000門│
│  │            │        │              │          │          │號SIM卡壹張）沒收 │
│  │            │        │              │          │          │之，如全部或一部不│
│  │            │        │              │          │          │能沒收時，追徵其價│
│  │            │        │              │          │          │額。              │
├─┼──────┼────┼───────┼─────┼─────┼─────────┤
│2 │96年9 月間某│不詳    │彰化縣田中鎮地│2000元    │同上      │乙○○販賣第一級毒│
│  │日          │        │政事務所附近  │          │          │品，累犯，處有期徒│
│  │            │        │              │          │          │刑拾伍年陸月。扣案│
│  │            │        │              │          │          │如附表十編號一至三│
│  │            │        │              │          │          │所示之物均沒收。因│
│  │            │        │              │          │          │販賣第一級毒品所得│
│  │            │        │              │          │          │新臺幣貳仟元沒收之│
│  │            │        │              │          │          │，如全部或一部不能│
│  │            │        │              │          │          │沒收時，以其財產抵│
│  │            │        │              │          │          │償之。            │
├─┼──────┼────┼───────┼─────┼─────┼─────────┤
│3 │96年6 月間某│不詳    │彰化縣田中鎮內│2000元    │同上      │乙○○販賣第一級毒│
│  │日          │        │灣地區某朋友「│          │          │品，累犯，處有期徒│
│  │            │        │阿欣」之住處  │          │          │刑拾伍年陸月。扣案│
│  │            │        │              │          │          │如附表十編號一至三│
│  │            │        │              │          │          │所示之物均沒收。因│
│  │            │        │              │          │          │販賣第一級毒品所得│
│  │            │        │              │          │          │新臺幣貳仟元沒收之│
│  │            │        │              │          │          │，如全部或一部不能│
│  │            │        │              │          │          │沒收時，以其財產抵│
│  │            │        │              │          │          │償之。            │
├─┼──────┼────┼───────┼─────┼─────┼─────────┤
│4 │96年7 月間某│不詳    │彰化縣田中鎮新│2000元    │同上      │乙○○販賣第一級毒│
│  │日          │        │工路某寺廟    │          │          │品，累犯，處有期徒│
│  │            │        │              │          │          │刑拾伍年陸月。扣案│
│  │            │        │              │          │          │如附表十編號一至三│
│  │            │        │              │          │          │所示之物均沒收。因│
│  │            │        │              │          │          │販賣第一級毒品所得│
│  │            │        │              │          │          │新臺幣貳仟元沒收之│
│  │            │        │              │          │          │，如全部或一部不能│
│  │            │        │              │          │          │沒收時，以其財產抵│
│  │            │        │              │          │          │償之。            │
├─┼──────┼────┼───────┼─────┼─────┼─────────┤
│5 │96年8 月上旬│不詳    │同上          │2000元    │同上      │乙○○販賣第一級毒│
│  │某日        │        │              │          │          │品，累犯，處有期徒│
│  │            │        │              │          │          │刑拾伍年陸月。扣案│
│  │            │        │              │          │          │如附表十編號一至三│
│  │            │        │              │          │          │所示之物均沒收。因│
│  │            │        │              │          │          │販賣第一級毒品所得│
│  │            │        │              │          │          │新臺幣貳仟元沒收之│
│  │            │        │              │          │          │，如全部或一部不能│
│  │            │        │              │          │          │沒收時，以其財產抵│
│  │            │        │              │          │          │償之。            │
└─┴──────┴────┴───────┴─────┴─────┴─────────┘
附表七：乙○○販賣第一級毒品海洛因予廖建雄部分
┌─┬──────┬────┬───────┬─────┬─────┬─────────┐
│編│    時間    │乙○○使│     地點     │交易金額  │ 所犯罪名 │      主文        │
│號│            │用之電話│              │（新臺幣）│          │                  │
├─┼──────┼────┼───────┼─────┼─────┼─────────┤
│1 │96年8 月16日│0000-000│彰化縣田中鎮某│1000元    │毒品危害防│乙○○販賣第一級毒│
│  │上午9 時40分│422     │黃昏市場之麥當│          │制條例第4 │品，累犯，處有期徒│
│  │許廖建雄以  │        │勞            │          │條第1 項販│刑拾伍年陸月。扣案│
│  │0000-000-000│        │              │          │賣第一級毒│如附表十編號一至三│
│  │電話與乙○○│        │              │          │品罪      │所示之物均沒收。因│
│  │聯絡完畢後見│        │              │          │          │販賣第一級毒品所得│
│  │面交易 (見偵│        │              │          │          │新臺幣壹仟元沒收之│
│  │卷一p81)    │        │              │          │          │，如全部或一部不能│
│  │            │        │              │          │          │沒收時，以其財產抵│
│  │            │        │              │          │          │償之。供犯罪所用未│
│  │            │        │              │          │          │扣案之行動電話壹支│
│  │            │        │              │          │          │（含0000-000-000門│
│  │            │        │              │          │          │號SIM卡壹張）沒收 │
│  │            │        │              │          │          │之，如全部或一部不│
│  │            │        │              │          │          │能沒收時，追徵其價│
│  │            │        │              │          │          │額。              │
├─┼──────┼────┼───────┼─────┼─────┼─────────┤
│2 │96年8 月17日│0000-000│彰化縣田中鎮好│1000元    │同上      │乙○○販賣第一級毒│
│  │下午2 時35分│422     │彩頭汽車旅館附│          │          │品，累犯，處有期徒│
│  │、2 時56分、│        │近之天受宮前  │          │          │刑拾伍年陸月。扣案│
│  │3時2分許廖建│        │              │          │          │如附表十編號一至三│
│  │雄以0000-000│        │              │          │          │所示之物均沒收。因│
│  │-060電話與周│        │              │          │          │販賣第一級毒品所得│
│  │德勝聯絡完畢│        │              │          │          │新臺幣壹仟元沒收之│
│  │後見面交易  │        │              │          │          │，如全部或一部不能│
│  │(見偵卷一p84│        │              │          │          │沒收時，以其財產抵│
│  │)           │        │              │          │          │償之。供犯罪所用未│
│  │            │        │              │          │          │扣案之行動電話壹支│
│  │            │        │              │          │          │（含0000-000-000門│
│  │            │        │              │          │          │號SIM卡壹張）沒收 │
│  │            │        │              │          │          │之，如全部或一部不│
│  │            │        │              │          │          │能沒收時，追徵其價│
│  │            │        │              │          │          │額。              │
├─┼──────┼────┼───────┼─────┼─────┼─────────┤
│3 │96年10月1 日│不詳    │彰化縣田中鎮地│1000元    │同上      │乙○○販賣第一級毒│
│  │某時許      │        │政事務所後方涼│          │          │品，累犯，處有期徒│
│  │            │        │亭附近        │          │          │刑拾伍年陸月。扣案│
│  │            │        │              │          │          │如附表十編號一至三│
│  │            │        │              │          │          │所示之物均沒收。因│
│  │            │        │              │          │          │販賣第一級毒品所得│
│  │            │        │              │          │          │新臺幣壹仟元沒收之│
│  │            │        │              │          │          │，如全部或一部不能│
│  │            │        │              │          │          │沒收時，以其財產抵│
│  │            │        │              │          │          │償之。            │
└─┴──────┴────┴───────┴─────┴─────┴─────────┘
附表八：乙○○販賣第二級毒品甲基安非他命予趙立泰、洪瑞瑾
        部分
┌─┬──────┬────┬───────┬─────┬─────┬─────────┐
│編│    時間    │乙○○使│     地點     │交易金額  │ 所犯罪名 │       主文       │
│號│            │用之電話│              │（新臺幣）│          │                  │
├─┼──────┼────┼───────┼─────┼─────┼─────────┤
│1 │96年7 月29日│0000-000│彰化縣田中鎮九│4000元    │毒品危害防│乙○○販賣第二級毒│
│  │下午4 時5 分│422     │如街35號後門  │約2公克   │制條例第4 │品，累犯，處有期徒│
│  │許，趙立泰與│        │              │          │條第2 項販│刑柒年陸月。因販賣│
│  │其前妻洪瑞瑾│        │              │          │賣第二級毒│第二級毒品所得新臺│
│  │合資購買安非│        │              │          │品罪      │幣肆仟元沒收之，如│
│  │他命，由趙立│        │              │          │          │全部或一部不能沒收│
│  │泰出面以其所│        │              │          │          │時，以其財產抵償之│
│  │使用之0926-9│        │              │          │          │。供犯罪所用未扣案│
│  │81-463電話與│        │              │          │          │之行動電話壹支（含│
│  │乙○○聯絡完│        │              │          │          │0000-000-000門號SI│
│  │畢後見面交易│        │              │          │          │M卡壹張）沒收之， │
│  │(見偵卷一   │        │              │          │          │如全部或一部不能  │
│  │p72)        │        │              │          │          │沒收時，追徵其價額│
│  │            │        │              │          │          │。                │
├─┼──────┼────┼───────┼─────┼─────┼─────────┤
│2 │96年8 月16日│0000-000│彰化縣田中鎮九│4000元    │同上      │乙○○販賣第二級毒│
│  │下午4 時43分│422     │如街35號後門  │約2公克   │          │品，累犯，處有期徒│
│  │許，趙立泰與│        │              │          │          │刑柒年陸月。因販賣│
│  │其前妻洪瑞瑾│        │              │          │          │第二級毒品所得新臺│
│  │合資購買安非│        │              │          │          │幣肆仟元沒收之，如│
│  │他命，由洪瑞│        │              │          │          │全部或一部不能沒收│
│  │瑾出面以其所│        │              │          │          │時，以其財產抵償之│
│  │使用之0970-0│        │              │          │          │。供犯罪所用未扣案│
│  │74-994電話與│        │              │          │          │之行動電話壹支（含│
│  │乙○○聯絡完│        │              │          │          │0000-000-000門號SI│
│  │畢後見面交易│        │              │          │          │M卡壹張）沒收之   │
│  │(見偵卷一   │        │              │          │          │，如全部或一部不能│
│  │p83)        │        │              │          │          │沒收時，追徵其價額│
│  │            │        │              │          │          │。                │
└─┴──────┴────┴───────┴─────┴─────┴─────────┘
附表九：乙○○轉讓第一級毒品海洛因予廖建雄部分，及與丙○
        ○共同販賣第一級毒品海洛因予廖建雄、賴瑞麒。
┌──┬─────┬────────┬───────────────┐
│編號│   事實   │ 所犯罪名       │      乙○○部分之主文        │
├──┼─────┼────────┼───────────────┤
│1   │如事實欄一│毒品危害防制條例│乙○○轉讓第一級毒品，累犯，處│
│    │(二)所示  │第8 條第1 項轉讓│有期徒刑壹年陸月。扣案如附表十│
│    │          │第一級毒品罪    │編號一、三所示之物均沒收。    │
├──┼─────┼────────┼───────────────┤
│2   │如事實欄一│毒品危害防制條例│乙○○共同販賣第一級毒品，累犯│
│    │(三)所示  │第4 條第1 項販賣│，處有期徒刑拾伍年陸月。扣案如│
│    │          │第一級毒品罪    │附表十編號一至三所示之物均沒收│
│    │          │                │，因販賣第一級毒品所得新臺幣壹│
│    │          │                │仟元沒收之，如全部或一部不能沒│
│    │          │                │收時，以其財產抵償之。        │
└──┴─────┴────────┴───────────────┘
附表十：
編號一、第一級毒品海洛因3 包（驗餘淨重0.91公克，空包裝總
        重1.10公克）
編號二、分裝夾鍊袋1疊 。
編號三、削尖鏟管1支。
編號四、門號0000-000000號行動電話1支（含SIM卡1張）。
編號五、第二級毒品甲基安非他命1 包（含袋重0.4922公克，取
        樣0.0152公克鑑驗用罄後，餘0.4770公克）。
編號六、注射針筒4 支。
編號七、白色粉末2 包（驗餘淨重2.55公克，空包裝總重0.40公
        克）。


司法院資訊處製作；財團法人民間司法改革基金會備份。
